【裁判字號】    92,交聲,394
【裁判日期】    921210
【裁判案由】    聲明異議
【裁判全文】
臺灣高雄地方法院刑事裁定                        九十二年度交聲字第三九四號
    原處分機關  高雄市政府警察局
    異  議  人  甲○○
    即受處分人
右列受處分人因違反道路交通管理處罰條例案件，對於高雄市政府九十二年年八月十
八所為之處分 (處分案號：高市府交裁字第裁三二－Ｎ00000000號），聲明
異議，本院裁定如左：
    主  文
異議駁回。
    理  由
一、本件異議人即受處分人聲明異議意旨略以：異議人固因一時不察，於民國九十二
    年七月九日下午六時二十五分，駕駛車牌號碼Ｄ四－二二九五號自用小客車，在
    鳳山市○○路與三商街涵洞口禁止左轉路段左轉，但異議人於該涵洞口轉角經警
    攔下，即馬上停車，搖下車窗準備接受盤查，而員警李澤宜見狀即口出穢言大罵
    異議人，並要異議人倒車轉向往臨海路方向再直行，惟適值三商街直行車道綠燈
    ，尚來不及倒車，異議人車後方已阻塞許多往三商街直行的車輛，員警即手指三
    商街直行方向，改口叫異議人開車，異議人道開就開，才將車直行開走，異議人
    並沒有逃逸，若要逃逸，就不會停車受檢，通知單上違規逃逸之事項與事實有嚴
    重錯誤，爰依法聲明異議云云。
二、按「汽車駕駛人轉彎時，不依標誌、標線、號誌指示者，處二百元以上六百元以
    下罰鍰」；「汽車駕駛人，駕駛汽車有違反本條例之行為，經交通勤務警察或依
    法令執行交通稽查任務人員制止時，不聽制止或拒絕停車接受稽查而逃逸者，除
    按各該條規定處罰外，處三千元以上六千元以下罰鍰」；又汽車駕駛人有前開第
    四十八條、第六十條第一項之情形者，除依原條款處罰鍰外，並應各記違規點數
    一點；道路交通管理處罰條例第四十八條第一項第二款、第六十條第一項及第六
    十三條第一項第一款分別定有明文。
三、經查：
    (一)異議人甲○○確有於九十二年七月九日下午六時二十五分許，駕駛車牌號碼Ｄ
      四－二二九五號自用小客車，在鳳山市○○路與三商街涵洞口禁止左轉路段違
      規左轉等情，為異議人所自承，足認異議人確有上述時、地違規左轉之事實。
    (二)經本院傳喚製單舉發之警員李澤宜（高雄縣政府警察局鳳山分局五甲派出所警
      員）到庭，其結證稱：「當日路況，下午五時至七時不能左轉，我當時在臨海
      路與三商街涵洞路口指揮交通，我叫異議人直行臨海路，但異議人不聽我的指
      揮直接左轉，當時車很多，我已經目視到異議人準備左轉，我用手示意異議人
      直行，但他仍左轉進入涵洞，我就追過去，我就拍異議人的窗戶，我叫異議人
      搖下窗來，我就質問異議人『我手勢比直行你都沒有在看』，我是很大聲，因
      為當時在涵洞，聲音比較大聲才會聽到，當時三商街方向號誌已經轉換成綠燈
      ，車子都已經開過來，有回堵的現象，我與異議人說，叫他把車開到三商街跟
      福安二街口，我說我要向你開單，異議人當時說你開就開，他就把車直行開走
      ，也沒有停下來，當時我用哨子鳴笛二次，請街口對面的同事將異議人攔下，
      結果來不及攔下異議人，他就已經過去路口逃逸，我的同事叫陳世錕」等語（
      見本院九十二年十月十三日訊問筆錄）。另證人即高雄縣政府警察局鳳山分局
      五甲派出所警員陳世錕亦到庭證稱：當日伊在涵洞的西側，李澤宜確實有用無
      線電跟伊講違規車輛的車號，要伊攔車，但伊可能因為車流量大沒有注意到，
      所以沒有攔到車，伊執勤完畢回到派出所，李澤宜有問伊有沒有攔到那輛車，
      有無停在路口，伊說伊沒有攔到李澤宜通報的車子等語（見本院九十二年十月
      二十三日訊問筆錄）。足見異議人確有於違規左轉後未依警員李澤宜指示停車
      於三商街與福安二街口接受稽查而逃逸之事實，否則，倘如異議人所稱係警員
      李澤宜指示其駕車離去云云，證人李澤宜又豈有於其駕車離去當場立即以無線
      電通知同事陳世錕攔截異議人車輛之理？況且當時證人李澤宜就異議人違規左
      轉之事實尚未製單舉發，並將通知單交由異議人簽收，衡諸常情，證人李澤宜
      實應無於此情況下即命異議人駕車離去之理，異議人前揭所辯，殊難採信。此
      外，參以證人李澤宜及陳世錕與異議人之間素不相識亦無仇怨，證人李澤宜及
      陳世錕應無惡意構詞誣陷異議人之理，亦足認證人李澤宜及陳世錕所證述之前
      開舉發違規經過情節應屬真實。況交通警察掣單舉發違反道路交通管理處罰條
      例所列之違規事實，本質上為行政處分，係公務員基於職務上之權力，依法就
      特定之具體事件所為之具公法上效果之單方行政行為，基於公務員為公法上行
      為具有公信力之原則，該行政行為當可被推定為真正，其據以依法處分之事實
      認定亦為正確無誤。而本件異議人於前揭時、地違規左轉及拒絕停車受稽查而
      逃逸之事實，既據執勤警員當場目睹始予開單舉發在案，自應受到合法、正確
      之推定。異議人徒以前揭情詞置辯，不足採信。
四、從而，原處分機關依道路交通管理處罰條例第四十八條第一項第二款、第六十條
    第一項及第六十三條第一項第一款規定，裁處罰鍰三千六百元並記違規點數二點
    ，核無違誤，應予維持，本件異議人之異議為無理由，應予駁回。
據上論斷，應依道路交通案件處理法第十九條，裁定如主文。
中      華      民      國    九十二    年    十二      月      十      日
                                      臺灣高雄地方法院交通法庭
                                          法  官  劉惠娟
右正本證明與原本無異。
如不服本裁定應於送達後五日內向本院提出抗告狀。
                                          書記官  陳素徵
中      華      民      國    九十二    年    十二      月      十一    日


司法院資訊處製作；財團法人民間司法改革基金會備份。
